# 销售研发过程中行程的固定资产，验收前替换关键部件的会计处理

提问人：zhuceba2 时间：2019-06-12 21:10:03
陈老师好，下列销售特殊事项的会计处理，请教您的意见。
背景描述：公司取得国家某重点专项补助，在专项研发过程中组装了任务中要求完成的设备，公司将该设备作为研发过程中形成的固定资产核算，现，公司将该设备出售，设备在客户工厂完成初步安装后，需要经过客户 6 个月左右的测试，达到客户的量产要求方可通过验收。
问题描述：在 6 个月的测试期间，公司会不断的按照客户要求更换设备上的零部件，针对该替换行为，如何进行会计处理比较合适。
问题原因：若是正常的销售行为，在未达到验收条件前的零部件更换差额，作为发出商品账面价值的增加是可以解释的。
但背景中的设备是作为固定资产核算的，是研发行为到销售行为的转化，替换零部件差额增加固定资产的原值是不是有些牵强，如果按照固定资产维修行为记入管理费用维修费也判断并不合适，那么直接记入研发费用是否还算可以解释，请教陈老师建议的处理方式。

回答人：chenyiwei
首先要明确的是：该研发项目是属于企业内部启动的研发项目，还是基于客户合同的定制研发项目（参考：《瑞华研究 2010 ～ 2016 汇编》之“问题1-2-1（研究开发支出资本化／费用化判断的一般分析思路）” 中的相关内容）？将研发形成的设备确认为固定资产是否合理？例如，如果这是基于客户合同的受托研发项目，则研发形成的设备应属于公司的存货而不是固定资产，自然也就不存在你所问的后续问题了。
如果确实属于企业内部研发项目，无对应的客户合同（个人理解这种可能性不大），则在 6 个月的测试期间根据客户需求不断改进该设备直到满足验收条件的支出（含零部件更换）可以列入研发支出处理。